【裁判字號】    89,易,1744
【裁判日期】    900312
【裁判案由】    傷害
【裁判全文】
臺灣彰化地方法院刑事判決                        八十九年度易字第一七四四號
    公  訴  人  臺灣彰化地方法院檢察署檢察官
    被      告  乙○○
右列被告因傷害案件，經檢察官提起公訴（八十九年度偵字第七四五六號），本院判
決如左：
    主     文
乙○○連續傷害人之身體，處有期徒刑肆月，如易科罰金，以參佰元折算壹日。
    事    實
一、乙○○與其母甲○○○、其子丙○○係家庭暴力防治法第三條第三款之關係，於
    民國八十九年九月十三日十二時許，在彰化縣大城鄉○○村○○路五之十五號住
    處，因向甲○○○及丙○○索取金錢花用遭拒絕，竟基於傷害之概括犯意，連續
    持鐵管（未扣案）毆打甲○○○及丙○○，致渠等二人分別受有臉部挫傷及頭皮
    蓋挫傷等傷害。
二、案經告訴人甲○○○、丙○○訴由彰化縣警察局二林分局報請臺灣彰化地方法院
    檢察署檢察官偵查起訴。
    理    由
一、訊據被告乙○○矢口否認上開犯行，辯稱其未毆打甲○○○及丙○○，是其回家
    時，甲○○○拿柴刀要砍我，我有推他云云。惟查：右揭犯罪事實業據告訴人甲○○○、丙○○於警訊中指訴歷歷，復有診斷書二紙附卷可稽；此外告訴人甲○○○若真拿柴刀要砍被告，被告為何身上竟無刀傷？其子丙○○又為何會受傷？
    若係甲○○○所傷，其子丙○○大可對甲○○○提出告訴，又為何對被告提出告
    訴？再者，告訴人二人分別為被告之母親及兒子，彼此為至親之直系血親關係，
    若非被告確有毆打之實，又如何會聯合對被告提出告訴？況且被告對於此點重要
    之事，為何於警訊筆錄中竟支字未提？而於偵查中亦未到庭陳述釐清案情？待本
    院審理中始辯稱甲○○○拿柴刀要砍其云云，顯係臨訟杜撰之詞，不足採信。被
    告罪嫌堪予認定。
二、核被告所為，係犯刑法第二百七十七條第一項之罪嫌，屬家庭暴力防治法第二條
    第二項之家庭暴力罪。其傷害告訴人甲○○○部分，應依刑法第二百八十條加重
    其刑。又被告先後犯行，時間緊接，犯罪構成要件相同，顯係基於概括之犯意反
    覆為之，應依連續犯之規定論以一罪，並遞加重其刑。爰審酌被告犯罪之動機純
    係索錢未果，即對至親家人施暴、被告犯罪所使用之工具、犯罪之目的、手段、
    所生損害及犯後飾詞狡辯等一切情狀，量處如主文所示之刑，並諭知如易科罰金
    折算標準，以資懲戒。
三、據上論斷，應依刑事訴訟法第二百九十九條第一項前段，刑法第二百七十七條第
    一項、第二百八十條、第四十一條第一項、第五十六條，罰金罰鍰提高標準條例
    第一條前段、第二條，判決如主文。
本案經檢察官林黛莉到庭執行職務。
中      華      民      國      九十      年      三    月    十二    日
                                    臺灣彰化地方法院刑事第三庭
                                        法      官  詹  秀  錦
右正本證明與原本無異。
如不服本判決應於判決送達後十日內向本院提出上訴狀( 須附繕本 )。
告訴人或被害人對於判決如有不服具備理由請求檢察官上訴者，其上訴期間之計算係
以檢察官收受判決正本之日期為準。
                                        法院書記官  謝  志  鑫
中      華      民      國      九十      年      三    月    十三      日
附錄法條
刑法第刑法第二百七十七條第一項、第二百八十條
刑法第二百七十七條
傷害人之身體或健康者，處三年以下有期徒刑，拘役或一千元以下罰金。
犯前項之罪，因而致人於死者，處無期徒刑或七年以上有期徒刑，致重傷者，處三年
以上，十年以下有期徒刑。
刑法第二百八十條
對於直系血親尊親屬，犯第二百七十七條或第二百七十八條之罪者，加重其刑至二分
之一。


司法院資訊處製作；財團法人民間司法改革基金會備份。
